【裁判字號】    95,上易,703
【裁判日期】    950530
【裁判案由】    毒品危害防制條例
【裁判全文】
臺灣高等法院刑事判決                 95年度上易字第703號
上  訴  人  臺灣臺北地方法院檢察署檢察官
被      告  甲○○
上列上訴人因被告違反毒品危害防制條例案件，不服臺灣臺北地
方法院95年度易字第291 號，中華民國95年3 月13日第一審判決
（起訴案號：臺灣臺北地方法院檢察署94年度毒偵字第3717號）
，提起上訴，本院判決如下：
    主  文
上訴駁回。
    事實及理由
一、本案經本院審理結果，認第一審以被告甲○○犯毒品危害防
    制條例第十條第二項之施用第二級毒品罪，判處有期徒刑四
    月，並諭知易科罰金折算之標準為三百元折算一日，認事用
    法及量刑均無不當，應予維持；並除第一審判決書理由欄第
    二項最後一行「判處如主文所示之刑，以示懲儆」，應補充
    更正為「判處如主文所示之刑，『並諭知如易科罰金之折算
    標準』，以示懲儆」；據上論斷欄所引用法條，就「刑法第
    十一條後段」應更正為「刑法第十一條前段」外，其餘均引
    用第一審判決書所記載之事實、證據及理由（如附件）。
二、公訴人上訴意旨略以：(一)本件應引用刑法第十一條前段之規
    定，方為正確，然原審判決於據上論斷欄內卻誤引刑法第十
    一條後段之規定。(二)又本件判決主文諭知易科罰金之標準，
    據上論斷欄亦有引據刑法第四十一條第一項前段，然判決理
    由就有無准予易科罰金，以及如何得以諭知易科罰金之理由
    ，亦即刑法第四十一條第一項前段所列之「因身體、教育、
    職業、家庭之關係或其他正當事由，致執行顯有困難者」之
    要件，卻漏而未提，其判決顯有疏漏，而有違背法令之處云
    云。然查：(一)按依刑法第十一條規定：「本法總則於其他法
    律有刑罰或保安處分之規定者，亦適用。但其他法律有特別
    規定者，不在此限」。查毒品危害防制條例並未特別訂定適
    用刑法總則之條文，故本件有關刑法總則之適用，應引用刑
    法第十一條前段，原審判決於據上論結欄引用「刑法第十一
    條後段」，固有未洽，然應僅屬誤載，並不影響原審判決就
    犯罪事實之認定及其應適用之法條，茲由本院更正如上即可
    ，尚無撤銷原判決之必要。上訴意旨認原審判決此之誤載係
    屬違背法令云云，尚有誤解。(二)又原審判決主文諭知易科罰
    金之折算標準，而其據上論斷欄亦已引據刑法第四十一條第
    一項前段，雖判決理由第二項，於「判處如主文」之下漏未
    記載「並諭知如易科罰金之折算標準」，然並不影響其全判
    決之意旨，尚難認有何違背法令之處。再，刑法第四十一條
    第一項前段所規定「因身體、教育、職業、家庭之關係或其
    他正當事由，致執行顯有困難者」，係屬檢察官執行刑罰時
    始應斟酌之事項，與法院宣告易科罰金折算標準無涉。是公
    訴人以此執為上訴理由，亦有未當。(三)綜上，本件公訴人以
    上開上訴意旨指摘原判決不當，為無理由，應予駁回。
三、被告經合法傳喚，無正當理由不到庭，爰不待其陳述，逕行
    判決。
據上論結，應依刑事訴訟法第三百七十三條、第三百六十八條、
第三百七十一條，判決如主文。
本案經檢察官賴俊雄到庭執行職務。
中    華    民    國    95    年    5     月    30    日
                  刑事第十七庭審判長法  官  陳貽男
                                    法  官  高明哲
                                    法  官  許仕楓
以上正本證明與原本無異。
不得上訴。
                                    書記官  劉貞達
中    華    民    國    95    年    6     月    2     日
附錄本案論罪科刑法條全文
毒品危害防制條例第十條第二項：
施用第二級毒品者，處三年以下有期徒刑。


司法院資訊處製作；財團法人民間司法改革基金會備份。
